臺灣臺北地方法院民事裁定
　　　　　　　　　　　　　　       110年度聲再字第1616號





再審聲請人  姜廣利  

上列聲請人因與相對人中華電信股份有限公司臺灣北區電信分公
司間聲請再審及聲請訴訟救助事件，對於本院如附表「原確定裁
定」欄所示之確定裁定聲請再審，本院裁定如下：
    主  文
再審之聲請均駁回。
再審聲請費用均由再審聲請人負擔。
    理  由
一、按對於確定裁定聲請再審，應依民事訴訟法第507條準用第5
    01條第1項第4款規定，表明再審理由，此為必須具備之程式
    。所謂表明再審理由，必須指明原確定裁定有如何合於法定
    再審事由之具體情事，始為相當；倘僅泛言有何條款之再審
    事由，而無具體情事者，難謂已合法表明再審理由。如未表
    明再審理由，其再審聲請即屬不合法，法院無庸命其補正，
    逕以裁定駁回之（最高法院109年度台簡聲字第14號民事裁
    定參照）。
二、再審聲請人對本院如附表「原確定裁定」欄所示之各該確定
    裁定聲請再審，主張再審相對人之法定代理人於前訴訟程序
    中未提出承受訴訟狀，原確定裁定有「當事人於訴訟未經合
    法代理」之當然違背法令情事云云。惟按，聲請事件於裁判
    前，僅須審查聲請人單方聲請之事由是否合法及有無理由，
    而勿庸審究相對人相關之事由時，縱相對人於聲請繫屬後法
    定代理權消滅而未由新法定代理人承受訴訟，即依聲請人書
    面聲請之事由不經言詞辯論而為裁判者，亦非當然不生效力
    ，且不生相對人於訴訟未經合法代理之問題（最高法院97年
    度台聲字第1092號裁定意旨參照）。查，如附表「原確定裁
    定」欄所示之各該確定裁定，或係聲請再審事件，或係聲請
    訴訟救助事件，且均不經言詞辯論即為裁定，依上說明，原
    審法院僅須審究再審聲請人單方聲請之事由是否合法及有無
    理由，而勿庸審究再審相對人相關之事由，再審聲請人以再
    審相對人未於前訴訟程序提送承受訴訟狀為由，對原確定裁
    定聲請再審，並無理由。　　
三、至於民事聲請再審狀之其餘內容，僅泛言再審聲請人具有中
    低收入戶證明，已釋明其無資力支出訴訟費用之事實，且其
    就另案本院109年度救字第182號裁定之抗告狀，已獲逕送最
    高法院審理中，並再審聲請人請求精神補償費新臺幣（下同
    ）800萬元，且再審相對人並未有異議，已逾越150萬元小額
    訴訟，依民事訴訟法第436條之8規定，不應由原一審法院繼
    續審理，然並未表明各該確定裁定有何合於民事訴訟法第49
    6條第1項第1款規定之具體情事，則依首揭說明，其再審之
    聲請亦非合法，本院毋庸命其補正，應逕以裁定駁回之。
四、據上論結，再審聲請人對原確定裁定聲請再審，為一部不合
    法、一部無理由，爰裁定如主文。
中　　華　　民　　國　　110 　年　　11　　月　　18  　日
                  民事第四庭  審判長法　官　蔡政哲
                                    法　官　林承歆
                                    法　官　蕭涵勻
以上正本係照原本作成。
本裁定不得抗告。
中　　華　　民　　國　　110 　年　　11　　月　　18　　日
                                    書記官  林立原
附表：本件再審事件與再審標的（原確定裁定）對照表
編號 本件聲請再審事件 原確定裁定 ⒈ 110年度聲再字第1616號 民國110年4月20日 110年度聲再字第200號 ⒉ 110年度聲再字第1617號 民國110年4月20日 110年度聲再字第201號 ⒊ 110年度聲再字第1618號 民國110年4月20日 110年度聲再字第296號 ⒋ 110年度聲再字第1619號 民國110年4月20日 110年度聲再字第297號 ⒌ 110年度聲再字第1620號 民國110年4月20日 110年度聲再字第390號 ⒍ 110年度聲再字第1621號 民國110年4月20日 110年度聲再字第391號